臺灣新北地方法院三重簡易庭小額民事判決
111年度重小字第1042號
原      告  王愛華  
訴訟代理人  韓耀有  
被      告  唐逸亨  
訴訟代理人  張暐群  
上列當事人間請求侵權行為損害賠償事件，經臺灣臺北地方法院
裁定移送前來（111 年度北小字第866號），本院於民國111 年5
 月12日言詞辯論終結，判決如下：
    主 　　 文
一、原告之訴及假執行之聲請均駁回。
二、訴訟費用新臺幣（下同）1,000元由原告負擔。
    事實及理由
一、原告主張：被告於民國108年12月20日15時53分許，駕駛車
    牌號碼000-0000號車，行經臺北市○○區○○○道○段00號處，因
    被告之過失，而與原告所有且所駕駛之車號00-0000號車（
    下稱系爭車輛）發生碰撞，原告並因此支出修復費用16,800
    元，及因修復期間無法使用車輛所衍生之交通費用3,030元
    ，共計19,830元，爰依民法第191之2條前段、第196條規定
    提起本件訴訟，並聲明：被告應給付原告19,830元及自起訴
    狀送達翌日起至清償日止，按年息5％計算之利息。
二、被告則以：交通費用與車禍無關，修復費用並無估價單等語
    置辯，並聲明：請求駁回原告之訴。
三、本院之判斷：
  ㈠按因故意或過失，不法侵害他人之權利者，負損害賠償責任
    ，民法第184條第1項前段定有明文。而侵權行為之成立，須
    行為人因故意過失不法侵害他人權利，亦即行為人之行為須
    具備歸責性、違法性，並不法行為與損害間有因果關係，始
    能成立，且主張侵權行為損害賠償請求權之人，對於侵權行
    為之成立要件應負舉證責任（最高法院100年度台上字第328
    號判決要旨參照）。又侵權行為，須以故意或過失不法侵害
    他人之權利為要件。損害賠償之債，以有損害之發生及有責
    任原因之事實，並二者之間，有相當因果關係為成立要件，
    故原告所主張損害賠償之債，如不合於此項成立要件者，即
    難謂有損害賠償請求權存在（最高法院17年上字第35號判例
    、19年上字第363號判例、48年台上字第481號判例意旨參照
    ）。復按當事人主張有利於己之事實者，就其事實有舉證之
    責任，民事訴訟法第277條前段有明文規定。再按民事訴訟
    如係由原告主張權利者，應先由原告負舉證之責，若原告先
    不能舉證，以證實自己主張之事實為真實，則被告就其抗辯
    事實即令不能舉證，或其所舉證據尚有疵累，亦應駁回原告
    之請求。
  ㈡原告主張前揭事實，雖提出臺北市車輛行車事故鑑定會鑑定
    意見書、行車執照、臺北市政府警察局道路交通事故當事人
    登記聯單、初步分析研判表、系爭車輛照片、現場圖、修車
    費用統一發票、交通費用收據、計程車費試算表、醫療費用
    收據、維修估價單等件為憑（111年度北小字第866號卷第12
    至36頁、本院卷第30頁）。惟查，系爭事故係發生於108年1
    2月20日，然而原告提出之維修估價單所載日期為109年2月4
    日，相距已逾1個月以上時間，且修理項目僅粗略記載「左
    前門、左後門、左後葉、後保桿」，而無其他事證足以證明
    維修項目即為系爭車輛因系爭事故受損之位置；況且，依原
    告提出之修車費用統一發票，其記載之消費日期為110年12
    月7日，與系爭事故發生日相隔近二年，相距時間太久，無
    從證明估價單及統一發票所載之費用與系爭事故有關。因此
    ，原告主張108年12月20日發生之系爭事故，致其於110年12
    月7日支出維修費用，以及致其為維修系爭車輛而於110年11
    月至12月間無車可用所生之交通費用等云云，未確切舉證證
    明兩者間具有因果關係，則原告上開主張，無足憑採。是原
    告請求被告賠償系爭車輛修理費及交通費用19,830元，洵屬
    無據。
四、綜上所述，原告依侵權行為之法律關係，請求被告應給付原
    告19,830元及自起訴狀繕本送達翌日起至清償日止，按年息
    5 ％計算之利息，為無理由，應予駁回。
五、本件事證已臻明確，兩造其餘攻防方法及所提之證據，核與
    判決結果不生影響，不再一一論述。
六、訴訟費用負擔之依據：民事訴訟法第78條、第436條之19第1
     項規定，確定訴訟費用1,000元由原告負擔。
中　　華　　民　　國　　111 　年　　6 　　月　　9 　　日
　　　　　　　　　三重簡易庭  法  官  王凱俐
以上為正本係照原本作成。
對於本件判決如有不服，應於收受送達後20日內向本院提出上訴
書狀，上訴於本院合議庭，並按他造當事人之人數附具繕本。當
事人之上訴，非以判決違背法令為理由不得為之，上訴狀應記載
上訴理由，表明下列各款事項：
（一）原判決所違背之法令及其具體內容。
（二）依訴訟資料可認為原判決有違背法令之具體事實。
如未於上訴後20日內補提合法上訴理由書，法院得逕以裁定駁回
上訴。
中　　華　　民　　國　　111 　年　　6 　　月　　9 　　日
                          　　書記官  李采錡